臺灣新北地方法院刑事判決
111年度審易字第2030號
公  訴  人  臺灣新北地方檢察署檢察官
被      告  葉義賢



上列被告因竊盜案件，經檢察官提起公訴（111年度偵字第33535
號、第34834號），於準備程序中，被告就被訴事實為有罪之陳
述，經告以簡式審判程序之旨，並聽取當事人之意見後，本院裁
定進行簡式審判程序，並判決如下：
    主  文
葉義賢犯毀壞門窗竊盜罪，處有期徒刑柒月；又犯竊盜罪，處有
期徒刑參月，如易科罰金，以新臺幣壹仟元折算壹日。
未扣案之犯罪所得零錢新臺幣捌佰元、小米手機壹支、新娘秘書
工具壹組、犀牛盾全罩式手機殼壹個均沒收，於全部或一部不能
沒收或不宜執行沒收時，追徵其價額。
　　事實及理由
一、本件犯罪事實及證據，除犯罪事實欄一第3行「艾娜絲美甲
    店」應更正為「艾娜絲光療美甲店」；同欄第4行「公用手
    機1支」應補充為「公用之小米手機1支」；同欄第9行「IPH
    ONE 11手機1支（價值3萬500元）」應更正為「IPHONE 11手
    機1支（含SIM卡1張）及犀牛盾全罩式手機殼1個（共計價值
    3萬500元）」；證據清單暨待證事實欄編號3「監視器截圖
    照片8張」應更正為「監視器錄影畫面截圖10張」；另證據
    部分補充「被告葉義賢於本院準備程序及審理中之自白」外
    ，其餘均引用附件檢察官起訴書之記載。
二、論罪：
  ㈠核被告就犯罪事實欄一⑴所為，係犯刑法第321條第1項第2款
    之毀壞門窗竊盜罪；就犯罪事實欄一㈡所為，係犯刑法第320
    條第1項之竊盜罪。
  ㈡被告所犯上開2罪，犯意各別，行為互殊，應予分論併罰。
三、爰以行為人之責任為基礎，審酌被告前有多次竊盜前科，有
    臺灣高等法院被告前案紀錄表在卷可憑，素行非佳，且正值
    青年，不思以正當途徑獲取所需，恣意竊取他人財物，顯然
    欠缺尊重他人財產法益之觀念，所為應予非難，惟念其犯後
    坦承犯行，尚有悔意，然迄今尚未與告訴人廖曉薇、楊登鈞
    達成和解或賠償其等所受損害，兼衡其犯罪之動機、目的、
    手段、所竊取財物之價值，及部分竊得之財物已發還告訴人
    楊登鈞，暨被告國中畢業之智識程度（見被告之個人戶籍資
    料）、自陳入監前從事臨時工，月收入約新臺幣（下同）2
    萬元之生活狀況等一切情狀，分別量處如主文所示之刑，並
    就其犯罪事實欄一⑵部分諭知易科罰金之折算標準。
四、沒收：
　㈠查被告於犯罪事實欄一⑴竊得之零錢800元、小米手機1支、新
    娘秘書工具1組（共計價值1萬8,000元），及於犯罪事實欄
    一⑵竊得之犀牛盾全罩式手機殼1個（價值1,500元），均為
    其犯罪所得，未據扣案，亦未實際合法發還告訴人廖曉薇、
    楊登鈞，爰均依刑法第38條之1第1項前段、第3項之規定宣
    告沒收，於全部或一部不能沒收或不宜執行沒收時，追徵其
    價額。
　㈡至被告於犯罪事實欄一㈡竊得之IPHONE 11手機1支，已實際發
    還告訴人楊登鈞領回，有贓物認領保管單1紙在卷可佐（見1
    11年度偵字第34834號卷第19頁），依刑法第38條之1第5項
    規定，自無庸宣告沒收或追徵。又被告竊得之SIM卡1張，雖
    屬被告之犯罪所得，然業經被告丟棄，此據被告供述明確（
    見111年度偵字第34834號卷第10頁），審酌上開物品客觀上
    價值低微，倘告訴人楊登鈞申請掛失並補發新卡，原SIM卡
    即失去功用，已不具刑法重要性，為免執行之困難，故依刑
    法第38條之2第2項規定，亦不予宣告沒收，附此敘明。　　
據上論斷，應依刑事訴訟法第273條之1第1項、第299條第1項前
段、第310條之2、第454條第2項，判決如主文。
本案經檢察官陳旭華提起公訴，檢察官王佑瑜到庭執行職務。
中　　華　　民　　國　　111 　年　　11　　月　　17　　日
                  刑事第二十三庭  法　官　朱學瑛
上列正本證明與原本無異。
如不服本判決，應於判決送達後20日內敘明上訴理由，向本院提
上訴狀 (應附繕本) ，上訴於臺灣高等法院。其未敘述上訴理由
者，應於上訴期間屆滿後20日內向本院補提理由書「切勿逕送上
級法院」。
                                  書記官  盧姿妤
中　　華　　民　　國　　11　　年　　11　　月　　17　　日

附錄本案論罪科刑法條全文：
中華民國刑法第320條
意圖為自己或第三人不法之所有，而竊取他人之動產者，為竊盜
罪，處5年以下有期徒刑、拘役或50萬元以下罰金。
意圖為自己或第三人不法之利益，而竊佔他人之不動產者，依前
項之規定處斷。
前二項之未遂犯罰之。

中華民國刑法第321條
犯前條第1項、第2項之罪而有下列情形之一者，處6月以上5年以
下有期徒刑，得併科50萬元以下罰金：
一、侵入住宅或有人居住之建築物、船艦或隱匿其內而犯之。
二、毀越門窗、牆垣或其他安全設備而犯之。
三、攜帶兇器而犯之。
四、結夥三人以上而犯之。
五、乘火災、水災或其他災害之際而犯之。
六、在車站、港埠、航空站或其他供水、陸、空公眾運輸之舟、
    車、航空機內而犯之。
前項之未遂犯罰之。

附件：
臺灣新北地方檢察署檢察官起訴書
                                    111年度偵字第33535號
111年度偵字第34834號
　　被　　　告　葉義賢　男　27歲（民國00年0月00日生）
　　　　　　　　　　　　住新北市○○區○○○街00號2樓
                        （另案在法務部矯正署臺北監獄執行中）
　　　　　　　　　　　　國民身分證統一編號：Z000000000號
上列被告因竊盜案件，已經偵查終結，認應該提起公訴，茲將犯
罪事實及證據並所犯法條分敘如下：
　　　　犯罪事實
一、葉義賢意圖為自己不法之所有，基於竊盜之犯意，⑴於民國1
    11年3月26日7時50分許，以石頭破壞新北市○○區○○路000號1
    樓艾娜絲美甲店之門鎖（毀棄損壞部分，未據告訴）後，入
    內竊取廖曉薇所有之零錢、公用手機1支、新娘秘書工具1組
    （共價值新臺幣【下同】1萬8000元），得手後旋即步行逃
    逸。嗣廖曉薇發覺上揭財物遭竊，報警處理，為警循線查悉
    上情；⑵於111年3月17日17時30分許，在新北市○○區○○路000
    號麥當勞內，趁楊登鈞不注意之際，徒手竊取楊登鈞放置在
    座位上之IPHONE 11手機1支（價值3萬500元），得手後旋即
    騎乘腳踏車逃逸，並將該手機拿至新北市○○區○○路00號傑昇
    通訊行企圖變賣。嗣楊登鈞發覺上揭財物遭竊，報警處理，
    為警循線於同日20時20許在上址通訊行外查獲，並扣得上揭
    失竊手機（已發還）。
二、案經廖曉薇、楊登鈞訴由新北市政府警察局新莊分局報告偵
    辦。
　　　　證據並所犯法條
一、證據清單及待證事實：
編號 證據名稱 待證事實 1 被告葉義賢於警詢與偵查中之供述 坦承全部犯罪事實。 2 告訴人廖曉薇、楊登鈞於警詢時之指訴 證明全部犯罪事實。 3 監視器截圖照片8張、現場照片4張、被告到案照片4張、新北市政府警察局新莊分局111年5月11日新北警莊刑字第1114040015號函暨所附勘察報告及指紋照片各1份 佐證犯罪事實欄一⑴之犯罪事實。 4 現場、監視器與扣案物品照片共6張、贓物認領保管單1紙、職務報告1份 佐證犯罪事實欄一⑵之犯罪事實。 
二、核被告就犯罪事實欄一⑴所為，係犯刑法第321條第1項第2款
    之加重竊盜罪嫌；就犯罪事實欄一⑵所為，係犯刑法第320條
    第1項之竊盜罪嫌。又被告所犯上開2罪，犯意各別，行為互異
    ，請予分論併罰。至未扣案被告所竊得財物，係被告之犯罪
    所得，請依刑法第38條之1第1項前段規定，宣告沒收；如全
    部或一部不能沒收時，請依同條第3項規定，追徵其價額。
三、依刑事訴訟法第251條第1項提起公訴。
　  此　致
臺灣新北地方法院
中　　華　　民　　國　 111　　年　　8 　　月　　24　　日
　　　　　　　　　　　　　　　檢　察　官  陳旭華